臺灣高等法院臺南分院刑事判決　　　　　　九十年度上易字第一五六四號　　　Ｃ
　　　上　訴　人
　　　即　被　告　庚　○　○
　　　共　　　同
　　　選任辯護人　陳　靜　雲
右上訴人因傷害案件，不服臺灣臺南地方法院九十年度易字第一三九二號中華民國九
十年八月二十一日第一審判決（起訴案號：臺灣臺南地方法院檢察署九十年度偵字第
四六六三號），提起上訴，本院判決如左：
      主      文
原判決撤銷。
己○○、丁○○、戊○○共同傷害人之身體，己○○、丁○○各處拘役伍拾日、戊○○處拘役貳拾日，如易科罰金，均以參佰元折算壹日。
庚○○無罪。
      事      實
一、緣庚○○為乙○○、甲○○○夫婦之債權人，己○○聽其父庚○○說乙○○、甲○○○夫婦之債務久未清償，遂於民國九十年一月二十五日下午四時許，夥同丁○○、戊○○二人，共同基於侵入住宅、傷害、毀損、恐嚇之犯意聯絡，侵入臺
    南縣安定鄉蘇厝村蘇厝四八八號乙○○家裡，由丁○○出手毀損乙○○住處之玻
    璃兩塊、茶具一組、捕蚊燈一盞及花瓶四個等物品而致令不堪用，並出手毆打甲○○○，致甲○○○受有左手前臂擦傷等傷害，而己○○、丁○○、戊○○三人
    並以「如果三月底不還錢，將讓你們不得安寧，並讓你們抄家滅族」等語，以加
    害生命、身體之事恐嚇乙○○及甲○○○後離去，使二人心生畏懼，致生危害於
    安全。
二、案經被害人乙○○、甲○○○訴由臺南縣警察局善化分局報請臺灣臺南地方法院
    檢察署檢察官偵查起訴。
      理      由
壹、被告己○○、丁○○、戊○○部分：
一、訊據上訴人即被告己○○、丁○○、戊○○均矢口否認有何右揭恐嚇、傷害、毀
    損之犯行，被告己○○辯稱：其經常不在家，其是聽其爸爸說告訴人乙○○倒其
    家錢三十多萬元，其因為回家過年，才於九十年一月二十五日近下午六點臨時夥
    同被告丁○○、戊○○去跟告訴人乙○○要錢，其等沒有進入告訴人乙○○家裡
    ，其沒有打告訴人乙○○云云；被告丁○○辯稱：其於九十年一月二十五日下午
    四點許，人在自己家裡，是當天下午六點去告訴人乙○○家，但是沒有毀損家具
    ，沒有進到告訴人乙○○的家，只是在外面而已云云；被告戊○○辯稱：九十年
    一月二十五日下午四點多，其沒有去，當天下午六點多其沒有進到告訴人乙○○
    的家，只是在外面而已云云。經查：
（一）被告己○○、丁○○、戊○○右揭犯罪事實，業據告訴人乙○○於警訊時、偵
      查中及原審審理時、告訴人甲○○○於警訊時及偵查中指訴甚詳，核與目擊證
      人即告訴人乙○○年僅十五歲之孫王子哲於警訊時證稱：「（你家於何時地遭
      人侵入破壞物品？是何人破壞的？破壞何東西？價值？）我家於90年元月日
      下午時左右及時兩次遭人侵入破壞物品，第一次時許的時候，我認得其
      中一人叫丁○○：：：，第二次我認得其中一人叫己○○：：：，兩次均有許
      多人，但我無法全部認出。他們破壞我家桌椅、茶几、玻璃、盆栽等約價值新
      台幣參萬元左右。」「（當時情形？）第一次時許是由丁○○帶頭衝入我家
      ，然後便開始一陣亂打，和對我爺爺（乙○○）大聲講話。：：：等情」（見
      警卷第七頁背面、第八頁正面），及目擊證人何幸冠於偵查中證稱：「（你們
      有看到龍等四人進入你們家？）當時我在客廳，聽到外面有爭吵聲音、踢門聲
      音，我當時坐在紗門旁，好像有四人進來，進來後一直罵，一直摔東西，我先
      生出來問說『有什麼事』，對方問我先生，是否為你家女婿，我婆婆說不是，
      並繼續摔東西，我就帶小孩子進去。：：：」等情（見偵查卷第三十頁背面、
      第三十一頁正面）大致相符，並有告訴人乙○○家中遭人翻桌椅之現場照片四
      張、及甲○○○左前臂挫擦傷之新樓醫院診斷證明書一份附警卷可資佐證。告
      訴人乙○○、甲○○○所述情節，有上述具體事證為憑。且衡情，告訴人乙○○、甲○○○亦無為謀嫁禍栽贓，故意毀損自己家具或自傷之必要，其二人指
      訴，應堪採信。至於告訴人乙○○、甲○○○及證人王子哲、何幸冠、王敏郎
      對於前往告訴人乙○○夫婦家之人數陳述不一，惟除被告己○○、丁○○及戊○○三人外，其他人均無證據足資證明係何人去，有無其人故除被告己○○等
      三人外，其他人尚難採信，附此明。
（二）證人即告訴人乙○○之鄰居邱華豐於偵查中結證稱：「（當天有看到情形經過
      ？）第一次沒看到，第二次有聽到聲音，跑出看，只看到背影，後來我進入被
      害人家中，看到被害人站在旁邊，因電話壞了，託我幫他們打電話（指報警）
      。」等語（見偵查卷第三十頁背面）。而告訴人乙○○於偵查中指稱：「１月
      日下午四時左右，：：：踢打我家門，摔電話，：：：並打我及太太：：：
      揚言報警即給我們死得很難看，後來鄰居就去報警。」等語（見偵查卷第二二
      頁背面）。告訴人甲○○○於偵查中指稱：「當天下午四時多：：：丁○○即
      摔東西，並揚言報警要全家很難看，：：：。」「（何人報警？）：：：鄰居
      （邱華豐）。」等語（見偵查卷第二三頁正面、背面）。證人邱華豐雖證稱「
      第一次沒看到」，惟其所證第二次之情節與告訴人乙○○、甲○○○所指訴之
      第一次情節大致相符，而告訴人乙○○於原審審理時雖指稱：「：：：；六點
      那次（指第二次）我載我太太去驗傷，我人不在家裡，：：：。」（見原審卷
      第二十頁），且證人邱華豐所證報警與告訴人乙○○、甲○○○之指稱鄰居報
      警相符，足見證人邱華豐所證第二次之情節，應係指第一次九十年一月二十五
      日下午四時許所發生之事，其證言非不可採為證據，益證告訴人夫妻指訴之情
      節為實在。
（三）被告己○○辯稱：其經常不在家，其是聽其爸爸說告訴人乙○○倒其家錢三十
      多萬元，其因為回家過年，才於九十年一月二十五日近下午六點臨時夥同被告
      丁○○、戊○○去跟告訴人乙○○要錢，其等沒有進入告訴人乙○○家裡，其
      沒有打告訴人乙○○云云。被告丁○○辯稱：其於九十年一月二十五日下午四
      點許，人在自己家裡，是當天下午六點去告訴人乙○○家，但是沒有毀損家具
      ，沒有進到告訴人乙○○的家，只是在外面而已云云。被告戊○○辯稱：九十
      年一月二十五日下午四點多，其沒有去，當天下午六點多其沒有進到告訴人乙○○的家，只是在外面而已云云。查被告己○○於警訊時供稱：其與被告丁○○、戊○○三人於90年元月日時許有前往告訴人乙○○家，告訴人乙○○
      家大門未關上（庭院大門）直接進入到客廳大門時敲門，其與被告丁○○、戊○○並沒有進入告訴人家中客廳，祇是在客廳門外問告訴人何時要還錢，並沒
      有出手毆打告訴人乙○○夫妻及毀損其家中設備等語（見警卷第十四頁正面、
      背面）；於偵查中供稱：「之前有聽我父親說被害人欠錢，我在家提議問對方
      何時還錢，我一人到他們庭院叫他們出來，站在庭院內講話。」等語（見偵查
      卷第二五頁正面）；於原審審理時供稱：「我長年不在家，我是聽我爸爸告訴
      我乙○○倒我們的會錢三十萬元，因為是過年我回家過年，才臨時夥同他們過
      去跟他要錢，我們根本沒有去到被害人家裡。」「我們從頭到尾都沒有承認這
      件事，那天四點我人在永康家裡，我是六點多去的，去時也沒有毀損、恐嚇、
      傷害等事。」等語（見原審卷第十八頁、第十七頁）。被告丁○○於警訊時供
      稱：於90年元月日時許，其人在家睡覺，同日時許，其與己○○、戊○○有前往告訴人乙○○家，因告訴人乙○○與其岳父庚○○有債務糾紛，其等
      是前去告訴人乙○○家問告訴人乙○○要何時還錢，當時告訴人乙○○家大門
      並未關上（庭院大門）其等直接進入到達客廳大門時，由其叫門，然後告訴人
      乙○○夫婦出來開門等語（見警卷第十五頁背面、第十六頁正面）。於偵查中
      供稱：「當天初二回娘家，啟昌是我岳父，因他們倒會，去問他們何時還，我
      大舅子（宏）邀我及富雄，一併去問何時還錢。」「我大舅子邀我去，之後宏
      進去叫他們出來，我們在門外。」等語（見偵查卷第二四頁正面、背面）；於
      原審審理時供稱：「我是六點多才和己○○去的。」「我們根本沒有進到乙○○的家裡，我們只有在外面而已。」「我只是和己○○去問乙○○他們要不要
      還錢。：：：」等語（見原審卷第十七頁、第十八頁）。被告戊○○於警訊時
      供稱：於90年元月日時許，與被告丁○○、己○○共三人前往告訴人乙○○家問告訴人乙○○何時要還錢，當時告訴人乙○○家大門未關直接進入，到
      達客廳大門時由被告己○○叫門，告訴人乙○○夫婦出來開門等語（見偵查卷
      第十八頁正面）；於偵查中供稱：「我們根本沒有進到乙○○的家裡，我們只
      有在外面而已。」「我們去時是單純是要被害人還錢，但是被害人的口氣也是
      不好，但後來談不攏我們就走了，也有可能是被害人自己砸毀再誣賴我們的。
      」「基本上我只跟己○○是朋友，我不必要參與他們的債務糾紛，而事實上四
      點我們並沒有道現場去。」等語（見原審卷第十八頁、第十九頁、第二十頁）
      。被告己○○與丁○○、戊○○三人何時前往告訴人乙○○家，被告己○○於
      警訊時供稱於九十年元月二十五日下午五時許，於原審審理時供稱當日六點多
      ，於本院審審理時供稱當日近下午六點，先後供述不一。而對於如何進入告訴
      人乙○○家，被告己○○於警訊時供稱：其等三人前往告訴人乙○○家，告訴
      人乙○○家大門未關上（庭院大門）直接進入到客廳大門時敲門。被告丁○○
      於警訊時供稱當時告訴人乙○○家大門並未關上（庭院大門），其等直接進入
      到達客廳大門時，由其叫門，惟其於偵查中則改稱係被告己○○進去叫他們出
      來。被告戊○○警訊時稱：當時告訴人乙○○家大門未關直接進入，到達客廳
      大門時由被告己○○叫門。被告三人對何人叫門所述亦不完全一致，則被告己○○、丁○○及戊○○三人之供述是否可信，非無可疑，而被告己○○與丁○○、戊○○於九十年一月二十五日下午四時許，為上開侵入住宅、傷害、毀損
      、恐嚇之犯行，業據告訴人乙○○夫婦指訴及目擊證人王子哲、何幸冠證述明
      確，已如前述，尚難遽以被告三人上開之供述認定被告三人無前開犯行。
      又被告丁○○於本院調查時請求傳訊證人丙○○，證明告訴人指訴之案發時間
      即九十年元月二十五日下午四時許，證人丙○○適至被告丁○○家拜年，足證
      被告丁○○於該案發時間並不在場，惟據證人丙○○於本院調查時證稱：「（
      你和丁○○是什麼關係？）朋友。」「（你結婚了沒？）結婚了。」「（農曆
      大年初二（即一月二十五日），你有沒有和你太太回娘家？）有。」「（你和
      你太太什麼時候回娘家？）下午一點多。」「（幾點回到你自己的住處？）晚
      上可能九點到十點多。」「（你早上起床後到下午一點多回你太太娘家，是不
      是都在家裡？）都在家裡，出門只是出去買禮物而已。」等語（見本院卷九十
      年十二月六日訊問筆錄），自難認證人丙○○於九十年一月二十五日下午四點
      曾至被告丁○○家中，且被告丁○○於警訊時供稱：九十年元月二十五日下午
      四時，其在家中睡覺（見警卷第十五頁背面、第十六頁），若被告丁○○當時
      在睡覺，證人丙○○又如何去拜訪，被告丁○○圖卸刑責甚明。
（五）綜上所述，被告己○○、丁○○、戊○○所辯，無非事後卸責之詞，不足採信
      ，事證明確，被告己○○、丁○○、戊○○犯行均堪認定。
二、核被告己○○、丁○○、戊○○三人所為，共同侵入告訴人乙○○前開住宅部分
    ，均係犯刑法第三百零六條第一項之無故侵入住宅罪；共同傷害他人之身體部分
    ，均係犯同法第二百七十七條第一項之傷害罪；共同毀損他人之家具部分，均係
    犯同法第三百五十四條之毀損罪；共同以加害生命、身體之事恐嚇他人，致生危
    害於他人部分，均係犯刑法第三百零五條之恐嚇危害安全罪。被告己○○、丁○○、戊○○三人共同侵入告訴人乙○○前開住宅部分，公訴人雖未引用起訴法條
    ，惟於犯罪事實已敘明，業已起訴，法院自得加以審判。被告己○○、丁○○、
    戊○○間，對於上開各罪均有犯意聯絡及行為分擔，均為共同正犯。又其等同時
    對告訴人乙○○及甲○○○為恐嚇，係以一行為而觸犯二同一罪名，為想像競合
    犯，應依刑法第五十五條規定從一重處斷。又被告三人所犯前開共同無故侵入住
    宅、共同傷害罪、共同毀損罪、共同恐嚇危害安全罪間，有方法結果之牽連關係
    ，為牽連犯，應依刑法第五十五條規定，從一重之共同傷害罪論處。
三、原審予被告己○○、丁○○、戊○○論罪科刑，固非無見，惟查：（一）原審認
    被告己○○、丁○○、戊○○共同毀損告訴人夫妻之家具，並未詳述係何家具遭
    人毀損，然自告訴人乙○○家中遭人翻桌椅之現場照片觀之，應包括玻璃兩塊、
    茶具一組、捕蚊燈一盞及花瓶四個，原審未詳究，自非妥當。（二）被告己○○
    、丁○○、戊○○以一行為同時對告訴人乙○○及甲○○○為恐嚇，係以一行為
    而觸犯二同一罪名，為想像競合犯，此部分原判決未論以想像競合犯，依刑法第
    五十五條規定從一重處斷，亦有未洽。（三）原判決認被告己○○、丁○○、戊○○於九十年一月二十五日下午六時許，第二度進入告訴人家中共同出手毀損告
    訴人之家具，尚無法證明（詳如後述），原審認此部分與被告己○○、丁○○、
    戊○○於同日下午四時許之毀損行為成立連續犯之關係，亦有未當。（四）告訴
    人乙○○於警訊時指稱被告己○○、丁○○、戊○○等人「以腳踹開我家大門，
    然後逕行侵入我家，：：：」「：：：我要向：：：己○○、戊○○、丁○○：
    ：：提出：：：妨害自由等告訴。」（見警卷第三頁背面、第四頁正面），足見
    告訴人乙○○對於無故侵入住宅已提出告訴，原審未論被告己○○、丁○○、戊○○共同無故侵入住宅罪，亦有未合。被告己○○、丁○○、戊○○上訴均否認
    上開犯行，雖不足採，但原判決既有可議，即屬無可維持，應由本院撤銷原判決
    改判。爰審酌被告己○○、丁○○、戊○○為索討債務，糾眾侵入債務人即告訴
    人乙○○家中砸毀家具，傷害告訴人甲○○○，恐嚇告訴人二人，目無法紀，及
    被告三人於犯行中所處之地位、所生危害及犯罪後態度等一切情狀，分別量處如
    主文所示之刑，並均諭知易科罰金之折算標準。
四、公訴意旨另略以：被告己○○、丁○○、戊○○三人復於九十年一月二十五日十
    八時許，趁告訴人乙○○二人前往報警時，再次進入告訴人乙○○家中，又基於
    毀損之犯意，共同出手毀損告訴人乙○○之家具，因認被告己○○、丁○○、戊○○三人另共同涉有刑法第三百五十四條之毀損罪嫌云云。公訴人認被告己○○
    、丁○○、戊○○三人另涉有上開毀損罪嫌，無非以告訴人乙○○、甲○○○二
    人指訴甚詳，核與證人王敏郎、何幸冠二人到庭證述之情節相符，並有現場照片
    四張為主要論據。然訊據被告己○○、丁○○、戊○○三人固不否認於九十年一
    月二十五日十八時有前往告訴人乙○○家，但堅詞否認有何毀損物品之犯行，均
    辯稱：有去，但是沒有毀損家具等語。經查：證人王子哲在警訊時雖證稱：「第
    二次我認得其中一人叫己○○：：：。兩次均有許多人但我無法全部認出。他們
    破壞我家的桌子、茶几、玻璃、盆栽等約價值新台幣參萬元左右」「：：：第二
    次約在時左右，先是一陣亂打後再大聲叫人，隨後我出來後再一陣亂打後就離
    開，在打的當時己○○有向我說我爺爺欠錢不還及罵三字經等語」等語（見警卷
    第七頁背面、第八頁正面），惟從告訴人提出附於警卷之照片四張觀之，該四張
    照片之右下角，顯示其拍攝之時間為九十年一月二十五日十六時五十一分或十六
    時五十二分（25 16：51或25 16：52），堪認被告己○○、丁○○、戊○○三人
    係於九十年一月二十五日十六時許，共同毀損告訴人家中物品而致令不堪用。苟
    被告己○○、丁○○、戊○○於同日十八時許再度前往告訴人家中亂打家中家具
    為何告訴人乙○○、甲○○○於同日晚上九點（二十一時）製作警訊筆錄時及偵
    查中均未提起被告己○○、丁○○、戊○○等三人於九十年一月二十五日十八時
    許，共同毀損其等家中物品，告訴人乙○○於原審審理時雖指稱：「：：：；六
    點那次我載我太太去驗傷，我人不在家裡，：：：。」（見原審卷第二十頁），
    然告訴人乙○○夫婦返家後亦可將第二次毀損情形拍照為證，並於製作警訊筆錄
    時加以指訴，而證人王敏郎於偵查中雖證稱：「（當天你人在何處？）我們都在
    客廳，有四人衝進來，即開始摔東西，並欲打我，後來我家人說我是朋友」等語
    （見偵查卷第三一頁正面），然未證述係第一次或第二次，且證人何幸冠於偵查
    中證稱：「：：：至於第二次我就沒看到。」等語（見偵查卷第三十一頁正面）
    ，從上述各情以觀，尚難徒憑證人王子哲及王敏郎之證述，即認定被告己○○、
    丁○○、戊○○三人另犯有此部分之共同毀損罪，惟公訴人認此部分與前開毀損
    論罪科刑部分有連續犯之裁判上一罪關係，此部分爰不另為無罪判決之諭知，併
    此敘明。
貳、被告庚○○部分：
一、公訴意旨略以：被告庚○○為告訴人乙○○、甲○○○夫婦之債權人，雙方因有
    債務糾紛而心生嫌隙。被告庚○○竟於九十年一月二十五日下午四時許，夥同被
    告己○○、丁○○、戊○○三人，共同基於恐嚇、毀損、傷害人身體之概括犯意
    ，先由被告庚○○帶領被告己○○、丁○○、戊○○三人至告訴人乙○○家門口
    ，此時被告庚○○隨即離去，並留下被告己○○、丁○○、戊○○三人進入告訴
    人乙○○家中，而由被告丁○○出手毀損告訴人乙○○住處之桌椅等家具而致令
    不堪用，並出手毆打告訴人甲○○○，導致告訴人甲○○○受有左手前臂擦傷等
    傷害，而己○○、丁○○、戊○○三人並以「如果三月底不還錢，將讓你們不得
    安寧，並讓你們抄家滅族」等言詞恐嚇告訴人乙○○及甲○○○後離去，致使二
    人心生畏懼，致生危害於安全。而己○○、丁○○、戊○○三人復於同日十八時
    許，趁乙○○二人前往報警時，再次進入乙○○家中，又基於毀損之犯意，共同
    出手毀損乙○○之家具。案經告訴人乙○○、甲○○○訴請偵辦，因認被告庚○○與被告己○○、丁○○、戊○○共犯刑法第二百七十七條第一項之傷害、第三
    百五十四條之毀損及第三百零五條之恐嚇危害安全罪嫌云云。
二、公訴人認上訴人即被告庚○○犯傷害、毀損罪及恐嚇危害安全罪，無非以告訴人
乙○○、甲○○○二人指訴甚詳，核與證人王敏郎、何幸冠二人到庭證述之情節
    相符，並有現場照片四張、新樓醫院診斷證明書一份可參為主要論據。
三、訊據被告庚○○否認於九十年一月二十五日下午四時許，夥同被告己○○、丁○○、戊○○到告訴人乙○○家等情，辯稱：案發當日其喝醉，在家睡覺，沒有出
    門等語。
四、按犯罪事實應依證據認定之，無證據不得推定其犯罪事實；又不能證明被告犯罪
    者，應諭知無罪之判決，為刑事訴訟法第一百五十四條、第三百零一條第一項所
    明文。又事實之認定，應憑證據，如未能發現相當證據，或證據不足以證明，自
    不能以推測或擬制之方法，以為裁判基礎，而刑事訴訟法上所謂認定犯罪事實之
    證據，係指足以認定被告確有犯罪行為之積極證據而言，該項證據自須適合於被
    告犯罪事實之認定，始得採為斷罪資料，有最高法院四十年臺上字第八六號及二
    十九年上字第三一○五號判例足資參照。再按告訴人之告訴，係以使被告受刑事
    訴追為目的，是其陳述是否與事實相符，仍應調查其他證據，以資審認，亦有最
    高法院五十二年度台上字第一三○○號判例可資參照。
五、經查：告訴人乙○○於第一次警訊時指稱：「90年元月日約時左右，由庚○○：：：帶領丁○○：：：戊○○：：：及另兩名不詳男子侵入我家，由丁○○
    將我家桌椅打翻，玻璃打破乙塊，並毆打我及我太太，並放話揚言若我於三月底
    前未還錢，將讓我不得安寧，要讓我抄家滅族讓我死等語，我非常害怕。」「：
    ：：我與庚○○有金錢糾紛，丁○○是庚○○的女婿。」等語（見警卷第一頁背
    面、第二頁正面）；於第二次警訊時指稱：「於90年元月日約時左右，庚○○率四名男子前往我家，當龍某及四名到達我家門口時，由四名男子以腳踹開我
    家門，然後逕行侵入我家，其中２名男子（經指證為丁○○、己○○）押住我使
    我無法行動，另乙名不詳男子則出手搗毀家中的傢俱設備，四嫌並揚言：如報警
    的話，要我全家死的很難看，此時我太太（甲○○○）由廚房走出來見狀便說你
    們在做什麼？然丁○○竟持椅子毆打我太太致其手部成傷，四嫌離去時並揚言三
    月底如不還錢要讓我消失等語。」「（庚○○）沒有（參與毆打我及我太太甲○○○），庚○○並未進入我家。」等語（見警卷第三頁背面、第四頁）；於偵查
    中指稱：「（90年）１月日下午四時左右，：：：庚○○帶領一些不認識的人
    ，約六人，踢我家門，摔電話，庚○○他帶至門口後，隨即離去，那群人都沒講
    話，並打我及太太，打及摔完東西後，揚言報警即給我們死得很難看，後來鄰居
    就去報警。」等語（見偵查卷第二二頁背面）；於原審審理時指稱：「四點時他
    們四個人一起進去的，庚○○在門口沒有進去，：：：。」等語（見原審卷第二
    十頁）。告訴人甲○○○於警訊時指稱：「當時丁○○等四人踢我家的門進來之
    後就開始摔桌子椅子，丁○○拿椅子打傷我的左手，並用腳踢我的胸部，丁○○
    ：：：，戊○○：：：及另兩名不詳男子侵入我家毆打我及我先生，並放話揚言
    若我們於三月底前未還錢將讓我們不得安寧，要讓我們抄家滅族讓我們死等語，
    我非常害怕。」「我與庚○○有金錢糾紛，丁○○是庚○○女婿。」「丁○○等
    四人是由庚○○帶去我家。」「庚○○帶丁○○等四人到我家門口之後，他就離
    開。」等語（見警卷第五頁背面、第六頁正面）；於偵查中指稱：「當天下午四
    時多，一群人在庚○○帶領下闖進我家，庚○○即離去，丁○○即摔東西，並揚
    言報警要讓全家很難看，心生畏懼，其他人把我先生壓住，都是丁○○摔的，：
    ：：。」等語（見偵查卷第二三頁正面）。從告訴人二人上述之指訴觀之，被告
    庚○○帶被告己○○、丁○○、戊○○等人至告訴人乙○○夫婦家之後即離去。
    惟被告庚○○於警訊時、偵查中、原審審理時及本院審理時均供稱案發當日其在
    家睡覺，沒有去告訴人乙○○家等語（見警卷第十一頁背面、偵查卷第二五頁、
    原審卷第十八頁、本院卷九十年十二月二十七日審判筆錄）。而被告己○○、丁○○、戊○○於警訊時及偵查中均稱其等三人前往告訴人乙○○家，且於警訊時
    、偵查中、原審審理及本院審理時均未供稱被告庚○○帶領其等至告訴人乙○○
    家後即離去。而證人王子哲於警訊時及證人王敏郎、何幸冠二人於偵查中亦均未
    證述被告庚○○有到過告訴人乙○○家，則被告庚○○是否帶領被告己○○等人
    至告訴人乙○○家，即無法確定，且被告庚○○住臺南縣安定鄉蘇厝村四八二之
    一號，告訴人乙○○夫婦住臺南縣安定鄉蘇厝村四八八號，僅差六號，是否需由
    被告庚○○帶領被告己○○等人去告訴人乙○○家後離去，非無可疑，綜上所述
    ，告訴人乙○○夫婦前開之指訴，是否與事實相符，並無法確定，尚難僅憑告訴
    人乙○○夫婦之指訴，遽認被告庚○○確有帶被告己○○等人去過乙○○家後離
    去，縱使被告庚○○有如告訴人乙○○夫婦之指訴帶被告己○○去過乙○○家後
    離去，亦無證據證明被告庚○○有教唆行為，或與被告己○○等人有犯意聯絡及
    行為分擔，為共同正犯，自不能以推測或擬制之方法，以為裁判基礎。此外，復
    查無其他積極證據足資證明被告庚○○涉有上揭犯行，揆諸前開規定及判例，尚
    不能證明被告庚○○犯罪，被告庚○○所辯，非無可採。原審疏未詳查，遽認被
    告庚○○有上揭犯行，並加以論罪科刑，容有未洽。被告庚○○上訴否認其有犯
    罪，為有理由，應由本院將原判決此部分撤銷，以不能證明被告庚○○犯罪，改
    諭知被告庚○○無罪之判決。
據上論結，應依刑事訴訟法第三百六十八條、第三百六十九條第一項前段、第三百六
十四條、第二百九十九條第一項、第三百零一條第一項，刑法第三零六條第一項、第
二百七十七條、第三百零五條、第三百五十四條、第五十五條、第四十一條第一項前
段、罰金罰鍰提高標準條例第一條前段、第二條，判決如主文。
本案經檢察官劉得鉦到庭執行職務。
中    華    民    國      九十一      年      一      月      十        日
                                  臺灣高等法院臺南分院刑事第二庭
                                      審判長法官  陳    清    溪
                                            法官  林    永    茂
                                            法官  蘇    重    信
右正本證明與原本無異。
不得上訴。
                                      法院書記官  趙    玲    瓏
中    華    民    國      九十一      年      一      月     十一       日
附錄法條：
刑法第二百七十七條第一項：
傷害人之身體或健康者，處三年以下有期徒刑、拘役或一千元以下罰金。
